【裁判字號】    98,交聲,1316
【裁判日期】    981120
【裁判案由】    聲明異議
【裁判全文】
臺灣臺南地方法院交通事件裁定        98年度交聲字第1316號
原處分機關  交通部公路總局嘉義區監理所臺南監理站
異  議  人
即受處分人  甲○○
上列受處分人因違反道路交通管理處罰條例案件，對於交通部公
路總局嘉義區監理所臺南監理站，民國98年9月24日所為之裁決
處分（處分案號：嘉監南字第裁74-S00000000號），聲明異議，
本院裁定如下：
      主  文
異議駁回。
      理  由
一、原處分意旨略以：異議人甲○○駕駛車牌號碼VFV-023號輕
    型機車（下稱系爭車輛），於民國（下同）98年9月7日16時
    9分許，於臺南市○○路○段與忠義路交岔路口處，因紅燈
    左轉之闖紅燈違規，經臺南市警察局交通隊（下稱舉發機關
    ）員警以異議人「行經燈光號誌管制之交岔路口闖紅燈」為
    由予以製單舉發，嗣原處分機關即交通部公路總局嘉義區監
    理所臺南監理站，以異議人違規事實明確，依道路交通管理
    處罰條例（下稱處罰條例）第53條第1項、第63條第1項第3
    款及違反道路交通管理事件統一裁罰基準表（以下簡稱基準
    表）之規定，裁處異議人罰鍰新臺幣（下同）1,800元，並
    加記違規點數3點等語。
二、異議意旨略以：罰單所載之違規事實與舉發違反法條不符，
    本件違規事實是不依標誌、標線、號誌指示，異議人以電話
    詢問警察局，該警局亦稱此處可以紅燈左轉；又詢問律師，
    其稱此處是模糊地帶，為此聲明異議，請求撤銷原處分。
三、按汽車駕駛人，行經有燈光號誌管制之交岔路口闖紅燈者
  ，處1800元以上5400元以下罰鍰；汽車駕駛人，有違反道路
    交通管理處罰條例第53條之情形者，記違規點數3點。道路
    交通管理處罰條例第53條第1項、第63條第1項第3款分別定
    有明文。次按「闖紅燈」之認定，於無繪設路口範圍者：以
    車輛無視於紅燈警示，而有穿越路口之企圖，其車身並已伸
    越停止線並足以妨害其他方向人（若有行人穿越道）、車通
    行者，亦以闖紅燈論處；若僅車身伸越停止線則以不遵守標
    線指示視之，業經交通部82年4月22日以交路（82）字第009
    811號函釋甚明。準此，於紅燈時，駕駛人雖有停車，然其
    車身伸越停止線，則以不遵守標線指示論之，若逕行闖越路
    ，或其停止處仍有妨害其他方向用路人時，則均以闖紅燈論
    處。
四、本院審查：
  (一)舉發機關以異議人駕駛系爭機車，於98年9月7日16時9分許
    ，於臺南市○○路○段與忠義路交岔路口處紅燈左轉，有闖
    紅燈之違規予以製單舉發，嗣原處分機關裁處異議人罰鍰1,
    800元，並加記違規點數3點之事實，有原處分機關嘉監南字
    第裁74-S00000000號裁決書、舉發機關南市警交字第S00000
    000號舉發通知單等件為證，此部分事實已堪確定。
  (二)次查，證人即舉發員警馮英傑證稱：「本件是我告發的，我
    是位於健康路與忠義路口，離健康路口約50公尺左右。當時
    係舉發紅燈左轉，我們執勤位置是在忠義路。這件有錄影採
    證」等語明確（參本院卷第28-29頁），且經當庭勘驗採證
    光碟，其結果如下：「
    於影片開始處時，健康路號誌為綠燈，忠義路則為紅燈。
    於影片第19秒時，健康路號誌轉換為紅燈，忠義路則為綠
      燈，在健康路旁停等採二段左轉之機車開始穿越路口左轉
      。
    於影片第31秒處，健康路旁採二段式左轉之機車業已完全
      通過路口。
    於影片第33、34秒處，異議人突然自畫面右上之健康路駕
      駛機車行駛穿越路口停止線後，逕紅燈左轉進入忠義路口
      。
    於影片第37秒處，舉發機關員警鳴哨攔停異議人。」
    核上開勘驗結果與證人馮英傑證述相符。是證人之證詞洵堪
    採信，異議人之違規行為洵堪認定。又依上開錄影光碟所示
    ，異議人於系爭路口並未停車，揆諸前揭法條說明，其行為
    與不遵守標線指示停車之要件顯不相符，故異議人空言否認
    有闖紅燈、該處可左轉及辯稱本件係不依標線指示之違規云
    云，均不足採。
  (三)綜上所述，異議人於前述時、地之違規事實既可認定，原處
    分機關裁處異議人罰鍰1,800元並加計違規點數3點部分，經
    核於法尚無違誤，異議人之異議並無理由，應予駁回。
五、據上論斷，應依道路交通管理處罰條例第87條第2 項、道路
    交通案件處理辦法第19條，裁定如主文。
中    華    民    國    98    年    11    月    20     日
                  交通法庭   法  官  廖建彥
以上正本證明與原本無異。
如不服本裁定應於送達後5日內向本院提出抗告狀（應附繕本）
。
                             書記官  吳揆滿
中    華    民    國    98    年    11    月    20     日


司法院資訊處製作；財團法人民間司法改革基金會備份。
